最高法院民事裁定                              八十七年度台上字第一六九二號
    上  訴  人  張 秀 琴
    被 上訴 人  陳 建 國
                陳 淑 偵
                陳 建 文
                陳 建 明
                陳張桂妹
                陳 素 惠
    共      同
    訴訟代理人  魏早炳律師
                陳恩民律師
                李克欣律師
右當事人間請求拆屋還地事件，上訴人對於中華民國八十六年十一月五日台灣高等法
院第二審判決（八十六年度上字第六○二號），提起上訴，本院裁定如左：
    主  文
上訴駁回。
第三審訴訟費用由上訴人負擔。
    理  由
按對於第二審判決上訴，非以其違背法令為理由，不得為之，民事訴訟法第四百六十
七條定有明文。依同法第四百六十八條規定，判決不適用法規或適用不當者，為違背
法令。而判決有同法第四百六十九條所列各款情形之一者，為當然違背法令。是當事
人提起上訴，如依民事訴訟法第四百六十八條規定，以第二審判決有不適用法規或適
用法規不當為理由時，其上訴狀或理由書應有具體之指摘，並揭示該法規之條項或其
內容。若係成文法以外之法則，應揭示該法則之旨趣。倘為司法院解釋或本院之判例
，則應揭示該判解之字號或其內容。如依民事訴訟法第四百六十九條所列各款情形為
理由時，其上訴狀或理由書，應揭示合於該條款之事實。上訴狀或理由書如未依此項
方法表明，或其所表明者，顯與上開法條規定之情形不相合時，即難認為已對第二審
判決之違背法令有具體之指摘，其上訴自難認為合法。本件上訴人對第二審判決提起
上訴，雖以該判決違背法令為由。惟核其上訴理由狀所載內容，係就原審取捨證據、
認定事實之職權行使，指摘其為不當，並就原審已論斷者，泛言未論斷，而未具體表
明合於不適用法規、適用法規不當、或民事訴訟法第四百六十九條所列各款之情形，
難認對該判決之如何違背法令已有具體之指摘。依首揭說明，應認其上訴為不合法。
上訴論旨主張：被上訴人承租系爭土地未經共有人劉仕欽及劉仕添之同意，對該共有
人不生效力，原審竟認租賃契約為有效，自屬不當云云。惟原審係認定訴外人朱新文
向系爭土地之最初兩共有人之一之劉福隆承租系爭土地建築房屋，並得另一共有人劉
金甲之同意。嗣朱新文將房屋出售與陳春求，再由陳春求之繼承人陳振達繼承，嗣由
被上訴人繼承。而系爭土地劉福隆之應有部分，由劉士港繼承，嗣出售與上訴人取得
。劉金甲之應有部分則由劉阿清、劉仕紳、劉仕海、劉仕欽、劉仕添、劉仕良繼承。
被上訴人因而得向系爭土地之現共有人即上訴人與劉阿清等六人，主張租賃權存在，
並非認定自始由被上訴人向現共有人承租。上訴意旨主張現共有人劉仕欽及劉仕添未
同意出租，租賃契約對其不生效力云云，不無誤會。又原審係認定上訴人請求被上訴
人拆屋還地為無理由，自無勘驗並測量系爭房屋之必要。上訴論旨主張原審未為勘驗
及測量，不無違誤云云，亦非的論，附此明。
據上論結，本件上訴為不合法。依民事訴訟法第四百八十一條、第四百四十四條第一
項、第九十五條、第七十八條，裁定如主文。
中      華      民      國    八十七    年      七      月    二十三    日
                              最高法院民事第六庭
                                  審判長法官  蕭  亨  國
                                        法官  吳  正  一
                                        法官  楊  隆  順
                                        法官  陳  淑  敏
                                        法官  黃  義  豐
      右正本證明與原本無異
                                              書  記  官
中      華      民      國    八十七    年      八      月      十      日
